臺灣桃園地方法院刑事判決　
                                   111年度審易字第1541號
公  訴  人  臺灣桃園地方檢察署檢察官
被      告  吳振文



上列被告因竊盜案件，經檢察官提起公訴（110 年度偵字第3840
4 號），被告於準備程序中就被訴事實為有罪之陳述，經告知簡
式審判程序之旨，並聽取公訴人、被告之意見後，由本院當庭裁
定改行簡式審判程序審理，並判決如下：
    主      文
吳振文共同犯攜帶兇器竊盜罪，處有期徒刑陸月，如易科罰金，
以新臺幣壹仟元折算壹日。
扣案之油壓起重機壹臺、電動砂輪機壹臺及電動電鋸貳支均沒收
。
    事實及理由
一、本件犯罪事實及證據，除犯罪事實欄一第11至12行「以客觀
    上可做為兇器使用之起重機，著手將車輛架高」更正為「並
    攜帶客觀上足以對人之生命、身體及安全構成威脅而可供為
    兇器使用之油壓起重機（即千斤頂）1 臺、電動砂輪機1 臺
    及電動電鋸2 支，隨後以油壓起重機將車輛架高」；證據部
    分補充「被告吳振文於本院準備程序及審理時之自白」外，
    餘均引用檢察官起訴書所載（詳如附件）。
二、論罪科刑：
  ㈠按所謂兇器，其種類並無限制，凡客觀上足以對人之生命、
    身體、安全構成威脅，具有危險性之兇器均屬之，且祇須行
    竊時攜帶此種具有危險性之兇器為已足，並不以攜帶之初有
    行兇之意圖為必要（最高法院79年台上字第5253號判例參照
    ）。查被告行竊時所持用之油壓起重機、電動砂輪機及電動
    電鋸（見偵卷一第148 頁上方照片、第149 頁上方照片、第
    153 頁），均係金屬材質，且被告分別持之用以頂起汽車、
    切割被害人所有車輛之汽車上零件觸媒轉換器，前開物品在
    客觀上均足以對人之生命、身體、安全構成威脅，具有危險
    性之兇器無疑。
　㈡核被告所為，係犯刑法第321 條第1 項第3 款攜帶兇器竊盜
    罪。
　㈢又被告與真實姓名、年籍不詳綽號「阿樂」之成年男子，就
    上開犯行有犯意聯絡及行為分擔，應論以共同正犯。
　㈣另被告前因①施用毒品案件，經本院以101 年度審訴字第1760
    號判決判處有期徒刑8 月確定；②施用毒品案件，經臺灣新
    竹地方法院（下稱新竹地院）以101 年度審訴字第677 號判
    決分別判處有期徒刑3 月、7 月，應執行有期徒刑9 月，嗣
    經上訴，經臺灣高等法院以102 年度上訴字第654 號判決撤
    銷原判決，分別改判處有期徒刑3 月、7 月確定；③施用毒
    品案件，經新竹地院以107 年度訴緝字第22號判決分別判處
    有期徒刑8 月、4 月確定；④施用毒品案件，經新竹地院以1
    07 年度訴字第804 號判決分別判處有期徒刑8 月、4 月確
    定；⑤共同竊盜案件，經本院以108 年度審簡字第528 號判
    決判處有期徒刑6 月確定；⑥傷害等案件，經新竹地院以107
     年度竹北簡字第461 號判決分別判處有期徒刑5 月、4月，
    應執行有期徒刑8 月確定；⑦毀損案件，經新竹地院以107 
    年度竹北簡字第442 號判決判處有期徒刑2  月確定；⑧竊盜
    案件，經新竹地院以107 年度易字第801 號判決判處有期徒
    刑4 月確定，前開①至②之罪刑，嗣經臺灣高等法院以107 年
    度聲字第2612號裁定應執行有期徒刑1 年2 月確定（下稱『
    應執行刑A 』），③及④之不得易科罰金之罪刑，經新竹地院
    以108 年度聲字第763 號裁定應執行有期徒刑1年2 月確定
    （下稱『應執行刑B 』），③及④之得易科罰金罪刑、⑤至⑧之罪
    刑，則經本院以108 年度聲字第3764號裁定應執行有期徒刑
    1 年10月確定（下稱『應執行刑C 』），自民國107 年6 月27
    日起入監執行『應執行刑A 』，執行指揮書執行完畢日期為10
    8 年8 月26日（於本案構成累犯），旋自翌（27）日起接續
    執行『應執行刑B 』、『應執行刑C 』，並於109 年1 月21日縮
    刑假釋，迨110 年1 月12日『應執行刑B 』、『應執行刑C 』方
    縮刑期滿，後假釋復遭撤銷，所餘殘刑11月又22日，有臺灣
    高等法院被告前案紀錄表1 份可按，經查，接續執行之各罪
    ，在執行上原各具獨立性，此觀諸行刑累進處遇條例施行細
    則第15條第1 項「對有二以上刑期之受刑人，應本【分別執
    行】合併計算之原則，…」之規定甚明，從而雖經合併計算
    已執行期間始假釋出監，惟假釋生效日109 年1 月21日既已
    在「應執行刑A 」①之罪刑執行指揮書原定執行完畢日期108
     年8 月26日之後，則「應執行刑A 」之罪刑自已執行完畢
    ，不因為謀受刑人利益及辦理假釋之便宜所採接續執行之各
    罪應合併計算已執行期間之權便措施，遂使執行上原各具獨
    立性並業已執行完畢之刑再度「復生」，此際應認僅係「應
    執行刑B 」及「應執行刑C 」之罪刑經假釋暨嗣遭撤銷假釋
    致猶未執畢而已（最高法院103 年度第1 次刑事庭會議決議
    意旨參照），準此，被告受有期徒刑執行完畢後，於5 年內
    故意再犯有期徒刑以上之本罪，屬累犯，惟審酌釋字第775 
    號解釋意旨，本案與前案①、②所犯施用毒品案件及檢察官所
    舉證之毀損案件，
　　不僅犯罪型態不同，且所侵害之法益、對社會之危害程度，
    亦有相當差別，兩者間顯無延續性或關聯性，故此部分悉以
    不加重其刑為宜。
  ㈤再警員職務報告載明：「…，於110 年6 月27日3 時20分許接
    獲民眾報案，於桃園市○○區○○路0 段000 巷00號前有竊嫌偷
    東西，警方到場會同被害人於周圍搜尋並未發現竊嫌，僅發
    現一部未懸掛車牌之自小客車，現場附近遺留竊取觸媒轉換
    器之犯罪工具以及該車上遺留手機2 支，警方於現場將犯罪
    工具查扣，並將遺留之自小客車拖回派出所代為保管並通知
    車手前來領取；於110 年6 月29日1 名男子吳振文前來派出
    所稱要領回該車車上家門鑰匙，並向警方坦承現場犯罪工具
    為其所有，警方便將吳振文列為犯罪嫌疑人並製作犯嫌筆錄
    ，吳嫌於筆錄中坦承犯罪工具為其所有，目的係為竊取被害
    人車輛之觸媒轉換器，該遺留現場的車子是跟車主借的，…
    ，另通知車主高順榮到案說明，高順榮筆錄矢口否認有參與
    作案，僅告知警方有將車子借給犯嫌吳振文，…。」等語，
    有該職務報告在卷可稽（見偵卷一第85頁），
　　又被告製作筆錄時間為110 年6 月29日上午10時30分許，而
    車主高順榮製作筆錄時間為110 年6 月29日中午12時17分許
    ，係以被告係在車主高順榮供出將其車輛借予被告前，被告
    即已向警方供出本案加重竊盜犯行，顯係未被職司犯罪偵查
    之機關、公務員發覺前旋已自承斯事，嗣復受本院之裁判，
    合於刑法第62條前段所定自首減刑之要件，爰依該規定減輕
    其刑。
　㈥爰審酌被告不思以正當手段獲取財物，竟圖不勞而獲恣意竊
    取他人財物之行為，欠缺尊重他人之觀念，所為實不足取，
    惟念其犯後坦承犯行，犯後態度尚稱良好，並兼衡其犯罪之
    動機、目的、手段、智識程度、入監前以務農為業之生活狀
    況等一切情狀，量處如主文所示之刑，並諭知如易科罰金之
    折算標準。
三、沒收：
  ㈠犯罪工具：
　　被告於偵訊時稱：本案我只有使用扣案之油壓起重機（即千
    斤頂）、電動砂輪機行竊等語。惟被害人連惟生於警詢時供
    稱：被告於110 年6 月30日下午4 時許來我的修車廠，對我
    說我凹了他的2 支工具，當時2 支電動電鋸我還放在我的修
    車廠內，我沒告訴他我有收起來，我只跟他說我不知道，然
    後他就對我說：『我知道是你拿走的啦！我已經買新的了啦
    ！』，他走了之後我就趕快拿著2 支電動電鋸到派出所來給
    警察，這2 支電動電鋸就是吳振文遺留在現場沒拿走的工具
    等語（見偵卷一第73頁），顯見被告犯本案竊盜犯行之犯罪
    工具為油壓起重機（即千斤頂）1臺、電動砂輪機1臺及電動
    電鋸2 支，係扣案之前開物品，為被告所有，供本案竊盜所
    用，爰依刑法第38條第2 項前段規定，均宣告沒收。至扣案
    之破壞剪1 支及電動螺絲起子機1 支，係被告工作所用之
    物（見卷二第59頁），核與本案無涉，爰不予宣告沒收。
  ㈡犯罪所得：
　　被告就竊得被害人所有之觸媒轉換器1 個，為本案之犯罪所
    得，惟業已發還被害人等情，有贓物認領保管單1 份在卷可
    佐（見偵卷一第95頁），爰不予宣告沒收或追徵。
據上論斷，應依刑事訴訟法第273 條之1 第1 項、第299 條第1
項前段、第310 條之2 、第454 條，判決如主文。
本案經檢察官吳亞芝到庭執行職務。
中    華    民    國   111    年    9     月    22    日
                       刑事審查庭  法  官  李佳穎
以上正本證明與原本無異。
如不服本判決應於收受判決後20日內向本院提出上訴書狀，並應
敘述具體理由。其未敘述上訴理由者，應於上訴期間屆滿後20日
內向本院補提理由書(均須按他造當事人之人數附繕本)「切勿逕
送上級法院」。
                                   書記官  蔡萱穎
中    華    民    國   111    年    9     月    22    日
附錄論罪科刑法條
中華民國刑法第321 條
犯前條第1 項、第2 項之罪而有下列情形之一者，處6 月以上5
年以下有期徒刑，得併科50萬元以下罰金：
一、侵入住宅或有人居住之建築物、船艦或隱匿其內而犯之。
二、毀越門窗、牆垣或其他安全設備而犯之。
三、攜帶兇器而犯之。
四、結夥三人以上而犯之。
五、乘火災、水災或其他災害之際而犯之。
六、在車站、港埠、航空站或其他供水、陸、空公眾運輸之舟、
    車、航空機內而犯之。
前項之未遂犯罰之。 

附件：
臺灣桃園地方檢察署檢察官起訴書
                                    110年度偵字第38404號
　　被　　　告　吳振文　男　40歲（民國00年00月00日生）
　　　　　　　　　　　　住新竹縣○○鄉○○街000巷00號
　　　　　　　　　　　　（另案於法務部○○○○○○○執行中)
　　　　　　　　　　　　國民身分證統一編號：Z000000000號
上列被告因竊盜案件，業經偵查終結，認為應提起公訴，茲將犯
罪事實及證據並所犯法條分敘如下：
　　　　犯罪事實
一、吳振文前於民國107年間，因毀棄損壞案件，經臺灣新竹地
    方法院以107年度竹北簡字第442號判決判處有期徒刑2月確
    定，於108年10月26日經接續執行完畢。詎仍不知悔改，先
    於110年6月24日晚間11時52分許（吳振文當日所涉竊盜罪嫌
    ，另為不起訴處分），駕駛向無證據證明知情之高順榮借用
    之車牌號碼000-0000號自用小客車，至桃園市○○區○○路0段0
    00巷00號由連惟生經營之小連車坊，見連惟生將其所有之待
    修車輛停放於上址路旁，認有機可趁，遂意圖為自己不法之
    所有，基於竊盜之犯意，於110年6月27日凌晨3時20分許，
    再次駕駛上開車輛，搭載真實姓名、年籍不詳綽號「阿樂」
    之外籍移工至上址小連車坊，以客觀上可做為兇器使用之起
    重機，著手將車輛架高，再持電動砂輪機將車輛排氣管之觸
    媒轉換器切下，竊取觸媒轉換器1個後，置於車牌號碼000-0
    000號自用小客車內，嗣因遭連惟生發覺而棄車逃逸。
二、案經桃園市政府警察局龍潭分局報告偵辦。
　　　　證據並所犯法條
一、上揭犯罪事實，業據被告吳振文於警詢及偵查中坦承不諱，
    並據被害人連惟生於警詢時陳述詳細，復有桃園市政府警察
    局龍潭分局扣押筆錄、扣押物品目錄表、職務報告、贓物認
    領保管單、車輛詳細資料報表、監視器錄影畫面翻拍照片及
    現場照片共29張在卷可稽，被告犯嫌應堪認定。
二、核被告所為，係犯刑法第321條第1項第3款之攜帶凶器加重
    竊盜罪嫌。被告前有如犯罪事實欄所載之論罪科刑及執行情
    形，有本署刑案資料查註紀錄表附卷可憑，其於徒刑執行完
    畢5年內，故意再犯本件有期徒刑以上之罪，為累犯，衡酌
    上開前案為毀損他人財物罪行，本件為竊取他人財物犯嫌，
    均為財產犯罪，其犯罪類型、態樣、手段、所侵害法益、責
    任非難程度及犯罪時間相當，再斟酌被告前案入監執行完畢
    又違犯本罪，其所反應之人格特性，及經前案刑之執行後，
    再次違犯本案，益徵前案刑之執行並無收治之效，經權衡本
    罪之法律目的、罪刑相當原則及相關刑事政策，並依司法院
    釋字第775號解釋意旨為整體評價裁量後，均不生被告以累
    犯所處之刑罰超過其所應負擔罪責，人身自由因此遭受過苛
    侵害之情形，請依刑法第47條第1項之規定加重其刑。
三、依刑事訴訟法第251條第1項提起公訴。
　此　致
臺灣桃園地方法院
中　　華　　民　　國　 111　　年　　6 　　月　　17　　日
　　　　　　　　　　　　　    檢　察　官  陳書郁
本件證明與原本無異
中　　華　　民　　國　 111　　年　　6 　　月　　30　　日
                              書  記  官  施宇哲
所犯法條：刑法第321條
中華民國刑法第321條
犯前條第 1 項、第 2 項之罪而有下列情形之一者，處 6 月以
上 5 年以下有期徒刑，得併科 50 萬元以下罰金：
一、侵入住宅或有人居住之建築物、船艦或隱匿其內而犯之。
二、毀越門窗、牆垣或其他安全設備而犯之。
三、攜帶兇器而犯之。
四、結夥三人以上而犯之。
五、乘火災、水災或其他災害之際而犯之。
六、在車站、港埠、航空站或其他供水、陸、空公眾運輸之舟、
    車、航空機內而犯之。
前項之未遂犯罰之。